# 填埋场弃置费计算及处理

提问人：wx_61078e9d4d2d 时间：2021-08-02 08:05:08
问题 1 ：按照规定标准计算出来封场后 30 年的治理费要1.2亿，项目刚建设完，预计运营时间要 20 年，假设利率是5%，那么在计算固定资产成本时，1.2亿按照多少年进行折现？
问题 2 ：按照企业会计准则，每年要按照实际利率计算财务费用，那么 20 年运营结束后，一共上存的资金是多少？是否仅是不考虑财务费用的弃置费的折现值？

回答人：chenyiwei
1 、要考虑 20 年后发生退役费用的原因，是因为现在新建了该设施，还是因为在后续 20 年运营期内该设施中积存了大量危险废物？一般理解应当是后者。如果是后者，则退役费用就不应当在建设完成时一次性计提并计入固定资产成本，而是应当在后续使用期间内逐年计提，计入各期营业成本。特别是，如果是产废企业自建的设施，则该设施的运行、后续退役成本等，均应当由其服务期间内受益的产品成本承担。
2 、对于每年计提的金额，如果每年产废数量较为平均的，则可以按照【预计退役时将发生的弃置费用/年金终值系数】来确定每年计提并计入生产成本的金额；如果每年产废数量不均衡的，则应按照一定模式进行计算（同样需要折现），以确保每吨危险废物负担的退役成本计提额相对均衡。
采用上述方法，到 20 年期满后，理论上该预计负债科目的余额（包含按实际利率法计算的累计利息）应等于需发生的退役费用。